
```{=html}
<style>
  body{text-align: justify}
</style>
```


# Aplicações no R
## Base de Dados

```{r Banco1, message=FALSE, warning=FALSE}

library(readxl)
Banco_Priscila <- read_excel("Banco_Priscila.xlsx")

head(Banco_Priscila[, 2:4])
```


## Coeficiente de Kappa Fleiss

A função **kappam.fleiss()** do **pacote irr** pode ser usada para calcular a estatística do Teste de kappa Fleiss como um índice de confiabilidade entre m avaliadores em dados categóricos.


```{r kappa1, message=FALSE, warning=FALSE}
library(irr)
library(psy)

kappam.fleiss(Banco_Priscila[,2:4],
              detail = TRUE)
```


## IC 95\%


```{r IC1, eval=FALSE, include=FALSE}
library(DescTools)
  
KappaM(Banco_Priscila[2:4], 
       method = "Fleiss", 
       conf.level = 0.95)
```



## Cálculo da Concordância (\%)

```{r concord1, message=FALSE, warning=FALSE}

agree(Banco_Priscila[2:4],
      tolerance = 0)
```





## Interpretação

O Teste de Kappa de Fleiss mostrou que há uma Confiabilidade Regular entre os 3 juízes (**k=0.45[0.42;0.64], Z = 7.74, P-valor < 0.001**). A concordância entre os três observadores foi de **60.4\%**





::: progress
::: {.progress-bar style="width: 100%;"}
:::
:::


